【裁判字號】    94,訴,1644
【裁判日期】    950324
【裁判案由】    毒品危害防制條例
【裁判全文】
臺灣桃園地方法院刑事判決              94年度訴字第1644號
公  訴  人  臺灣桃園地方法院檢察署檢察官
被      告  甲○○
                      於臺灣高雄監獄執行）
上列被告因毒品危害防制條例案件，經檢察官提起公訴（94年度
毒偵字第2343號），暨移送併案審理（臺灣高雄地方法院檢察署
94年度毒偵字第7822號），本院合議庭裁定改依簡式審判程序，
茲判決如下：
    主  文
甲○○連續施用第一級毒品，處有期徒刑玖月。扣案之第一級毒
品海洛因（驗餘淨重零點公克）沒收銷燬之。扣案之塑膠袋壹
只、注射針筒壹支、橡皮管壹條，均沒收。
    事  實
一、甲○○曾犯有違反麻醉藥品管理條例、肅清煙毒條例等前科
    （不構成本件累犯要件）。其曾因施用毒品案件，經裁定送
    觀察、勒戒後，認有繼續施用毒品之傾向，經裁定令入戒治
    處所施以強制戒治，於民國92年7 月23日強制戒治期滿，經
    臺灣桃園地方法院檢察署檢察官於92年8 月26日以92年度戒
    毒偵字第134 號為不起訴處分。詎甲○○仍無法戒除毒癮，
    復基於施用第一級毒品海洛因之概括犯意，自94年年初某日
    起至94年8 月27日止，在其位於桃園縣中壢市○○○路7 號
    7 樓及高雄縣鳳山市○○○路156 巷3 號住處內，以將海洛
    因摻水置入注射針筒內注射之方式，連續多次施用第一級毒
    品海洛因。嗣經警於94年4 月15日4 時30分許，在桃園縣中
    壢市○○路100 號查獲，並扣得其所有供施用海洛因之注射
    針筒1 支、橡皮管1 條；復於同年8 月27日16時40分許，在
    高雄縣鳳山市○○路379 巷口為警查獲，並扣得其所有之海
    洛因1包（驗餘淨重0.3公克，空包裝袋重0.19公克）。
二、案經桃園縣政府警察局楊梅分局報告臺灣桃園地方法院檢察
    署檢察官偵查起訴暨高雄縣政府警察局鳳山分局報告臺灣高
    雄地方法院檢察署檢察官偵查後移送併案審理。
    理  由
一、按被告所犯為死刑、無期徒刑、最輕本刑為 3年以上有期徒
    刑之罪或高等法院管轄第一審案件者外，於準備程序進行中
    ，被告先就被訴事實為有罪之陳述時，審判長得告知被告簡
    式審判程序之旨，並聽取當事人、代理人、辯護人及輔佐人
    之意見後，裁定進行簡式審判程序，刑事訴訟法第273條之1
    第1 項定有明文。本件被告甲○○為有罪陳述，且所犯非死
    刑、無期徒刑、最輕本刑為3 年以上有期徒刑之罪或高等法
    院管轄第一審案件，經踐行上開程序後，由合議庭裁定由受
    命法官獨任改依簡式審判程序審理，合先敘明。
二、訊據被告甲○○於本院訊問時坦承上揭施用第一級毒品海洛
    因之事實不諱，而被告2 度為警查獲後，經警採集其尿液檢
    體送驗及本院依被告聲請再度送驗結果，均呈嗎啡、可待因
    陽性反應，有尿液檢驗報告4 紙附卷可稽，並有白色粉末1
    包、注射針筒1 支、橡皮管1 條扣案可佐，該包白色粉末經
    送驗結果，含海洛因成分，驗餘淨重0.3 公克，空包裝袋重
    0. 19 公克，有法務部調查局鑑定通知書1 紙在卷足憑，足
    見被告前開自白確與事實相符，堪以採信。被告曾因施用毒
    品案件，經裁定送觀察、勒戒後，認有繼續施用毒品之傾向
    ，經裁定令入戒治處所施以強制戒治，於92年7 月23日強制
    戒治期滿，經臺灣桃園地方法院檢察署檢察官於92年8 月26
    日以92年度戒毒偵字第134 號為不起訴處分等情，有臺灣高
    等法院被告前案紀錄表在卷可稽，足認被告係於前案強制戒
    治執行完畢後，5 年內再犯本件施用第一級毒品之罪，與毒
    品危害防制條例第23條第2 項規定相符，殆無疑問。本件事
    證明確，被告犯行堪以認定，應予依法論科。
三、核被告所為，係犯毒品危害防制條例第10條第1 項施用第一
    級毒品罪。被告持有海洛因之低度行為，為其施用海洛因之
    高度行為所吸收，不另論罪。被告先後多次施用第一級毒品
    海洛因之行為，時間緊接、方法相同，所犯構成要件相同之
    罪名，顯係基於概括犯意反覆而為，應依連續犯之規定以1
    罪論，並依法加重其刑。公訴人雖僅就被告於94年4 月15日
    5 時許採尿時向前回溯26小時內之某時，施用海洛因1 次之
    犯行部分起訴，被告其餘施用海洛因犯行，雖未據公訴人起
    訴，但因與已起訴部分，有連續犯之裁判上一罪關係，為起
    訴效力所及，部分犯行並經檢察官移送併辦，依審判不可分
    之原則，本院自得併予審理。爰審酌被告經強制戒治後仍再
    施用毒品，顯見戒毒意志不堅，及其犯罪戕害自身，尚無害
    及他人，且犯罪後坦承犯行等一切情狀，量處如主文所示之
    刑，以資懲儆。扣案之海洛因（驗餘淨重0.3 公克）為本件
    查獲之第一級毒品，應依毒品危害防制條例第18條第1 項前
    段之規定宣告沒收銷燬之。扣案之包裝袋1 只，因經鑑定機
    關就之與內裝之海洛因分別鑑析其重量，業如前述，足見並
    無不可析離之關係，與扣案之注射針筒1 支、橡皮管1 條，
    依其物質屬性雖尚有其他用途，而非專供施用毒品之器具，
    然既均為被告所有且係供其施用海洛因之工具，此業據被告
    供陳在卷，爰依刑法第38條第1 項第2 款之規定宣告沒收。
據上論斷，應依刑事訴訟法第273 條之1 第1 項、第299 條第1
項前段，毒品危害防制條例第10條第1 項、第18條第1 項前段，
刑法第11條前段、第56條、第38條第1 項第2 款，判決如主文。
本案經檢察官古慧珍到庭執行職務。
中    華    民    國    95    年    3     月    24    日
                  刑事第十庭  法  官    蔡和憲
上正本證明與原本無異。
如不服本判決書，應於送達後10日內，向本院提出上訴狀。
                              書記官    常毓生
中    華    民    國    95    年    3     月    27    日
毒品危害防制條例第10條第1項：
施用第一級毒品者，處 6 月以上 5 年以下有期徒刑。


司法院資訊處製作；財團法人民間司法改革基金會備份。
